【裁判字號】    99,抗,60
【裁判日期】    990429
【裁判案由】    本票裁定
【裁判全文】
臺灣士林地方法院民事裁定                99年度抗字第60號
抗  告  人  甲○○
相  對  人  台北富邦商業銀行股份有限公司
法定代理人  乙○○
上列抗告人因與相對人間本票裁定事件，對於中華民國99年3 月
11日臺灣士林地方法院99年度票字第995 號裁定提起抗告，本院
裁定如下：
    主  文
抗告駁回。
抗告程序費用新臺幣壹仟元由抗告人負擔。
    理  由
一、按執票人向本票發票人行使追索權時，得聲請法院裁定後強
    制執行，票據法第123 條定有明文。又本票執票人依上開法
    條之規定，聲請法院裁定許可對發票人強制執行，係屬非訟
    事件程序，法院僅就形式上審查得否准許強制執行，此項裁
    定並無確定實體上法律關係存否之效力，如發票人就票據債
    務之存否有爭執時，應由發票人提起確認之訴，以資解決，
    最高法院著有56年台抗字第714 號、57年台抗字第76號判例
    可參。再按，票據法第123 條所定執票人就本票聲請法院裁
    定強制執行事件，由票據付款地之法院管轄，非訟事件法第
    194條第1項亦有明文。
二、本件相對人主張：伊執有抗告人為發票人，如原裁定所示之
    本票乙紙（下稱為系爭本票），並免除作成拒絕證書，詎屆
    期提示，尚有票款本金新臺幣（下同）43萬1035元未獲付款
    ，依票據法第123 條之規定聲請裁定許可強制執行等情，已
    據提出系爭本票為證，原裁定予以准許，即無不合。
三、抗告意旨略以：本件鈞院並無管轄權。又系爭本票係由周蜀
    台為發票人，抗告人僅為還款之保證人，並非債務人，依民
    法第739 條之規定，抗告人僅於債務人不履行債務時，始需
    代負履行責任，且於相對人未就主債務人之財產為強制執行
    而無效果前，抗告人自得依民法第745 條之規定為先訴抗辯
    拒絕清償。是相對人以抗告人為共同債務人聲請裁定系爭本
    票准予強制執行，於法不合，爰依法提起抗告等語。然查，
    系爭本票記載付款地為「台北市北投區○○○路○段2 號9
    樓」，屬本院轄區，是本院當有管轄權。至於抗告人所稱其
    餘各節，即使屬實，亦係實體上之爭執，應由抗告人另行提
    起訴訟，以資解決，非本件非訟程序得加以審究，自仍應為
    許可強制執行之裁定。
四、據上論結，本件抗告為無理由，依非訟事件法第46條、第21
    條第2項，民事訴訟法第495條之1第1項、第449條第1項、第
    78條、第87條第1項，裁定如主文。
中    華    民    國    99    年    4     月    29    日
                  民事第一庭  審判長法  官  俞慧君
                                    法  官  古振暉
                                    法  官  李瑜娟
以上正本證明與原本無異。
本件裁定不得再抗告。
中    華    民    國    99    年    5     月    3     日
                                    書記官  謝達人

司法院資訊處製作；財團法人民間司法改革基金會備份。
